臺灣嘉義地方法院刑事判決
111年度訴緝字第17號
公  訴  人  臺灣嘉義地方檢察署檢察官
被      告  顏成烽（原名顏文正）  



上列被告因加重詐欺案件，經檢察官提起公訴（110年度偵緝字
第63號），被告於審判程序中，就被訴事實為有罪之陳述，經審
判長告知簡式審判程序之旨，並聽取公訴人、被告之意見後，本
院合議庭裁定由受命法官獨任進行簡式審判程序，判決如下：
    主  文
顏成烽犯附表罪名欄所示之罪，各處附表宣告刑欄所示之刑。應
執行有期徒刑壹年參月。
    犯罪事實及理由
一、犯罪事實：
　　黃建凱原獨自在Facebook社群軟體創立並經營「Dw精品手錶
    代購」等數個粉絲專頁，並利用其所申辦之第一商業銀行帳
    戶作為收取價金之管道。嗣因其有多筆交易未依約交付商品
    與客戶，經客戶報案，致上開帳戶遭列為警示帳戶而無法收
    提款項。黃建凱竟改與馬國凱、顏成烽（原名顏文正）合作
    ，利用僅僅有限之貨源，但在上開粉絲專頁中大量刊登銷售
    、競標手錶之訊息，吸引眾多用戶瀏覽進而下單或競標及匯
    款後，以選擇性出貨之方式，致使部分用戶誤認該等粉絲專
    頁貨源充足而下單或競標並匯款後未能取得商品以詐財。顏
    成烽與黃建凱均意圖為自己不法之所有，基於縱使上開社群
    軟體用戶見上開粉絲專頁內銷售、競標手錶之訊息而誤信貨
    源充足並下單或競標及匯款後未收到手錶，亦不違背其等本
    意之利用網際網路對公眾散布而詐欺取財不確定故意之犯意
    聯絡，由黃建凱、顏成烽以附表各編號「犯罪事實」欄所示
    之分工方式，共同向附表各編號所示之人詐欺得款。
二、證據名稱：
　㈠被告顏成烽於偵查中之供述及於本院審理中之自白。
　㈡證人即共同正犯黃建凱於警詢、偵查及另案審理中之證述。
　㈢證人即告訴人江亦峻、陳迺予、許家瑋及被害人張家碩於警
    詢時之證述。
　㈣顏成烽所申設之六腳蒜頭郵局帳戶（局號：0000000、帳號：
    0000000，下稱顏成烽郵局帳戶）之郵政存簿儲金立帳申請
    書及客戶歷史交易清單、邱俊貿所申設中國信託帳戶（帳號
    ：000000000000）之開戶基本資料及交易明細。
　㈤告訴人江亦峻、陳迺予、許家瑋及被害人張家碩提出之匯款
    證明；告訴人江亦峻、陳迺予、許家瑋與「Dw精品手錶代購
    」粉絲專頁間之通訊軟體Messenger對話紀錄。
　㈥本院108年訴字第754號刑事判決書。
三、應適用之法條及罪數之說明：
  ㈠核被告就附表編號1至4所為，均係犯刑法第339條之4第1項第
    3款之以網際網路對公眾散布而犯詐欺取財罪。
  ㈡被告與黃建凱就上開各次犯行，有犯意聯絡、行為分擔，均
    應論以共同正犯。被告就附表各編號所示各罪，分別是藉由
    不同之過程對相異之被害人或告訴人施用詐術，所侵害者為
    不同人之財產法益，顯是分別起意所為，應予分論併罰。
四、爰以行為人之責任為基礎，審酌被告正值青壯，具有謀生能
    力，卻不思循合法途徑獲取所需，反而利用網際網路得以快
    速且廣泛傳播資訊之特性，利用社群軟體從事本案詐欺犯行
    ，致使該社該群軟體用戶均可能成為不實詐騙內容之受眾，
    最終導致附表所示之人受騙而交付財物，所為侵害他人財產
    權，亦危害網路線上交易之安全性。再考量被告原否認犯罪
    ，於本院審理中終能坦承犯行之犯後態度，以及共同正犯黃
    建凱均已將詐騙所得之金額分別退還附表所示之人，已稍能
    彌補其等所受損害。兼衡被告本案各次犯行犯罪之動機、目
    的、手段、分工情形、犯罪所得利益、所生損害、其素行，
    以及被告於本院審理中所陳之教育程度、職業、家庭、生活
    、經濟狀況（見本院訴緝卷第104頁）等一切情狀，分別量
    處如附表宣告刑欄所示之刑，且合併定其應執行刑如主文所
    示。又被告雖請求予以宣告緩刑，惟被告前因違反毒品危害
    防制條例案件，經臺灣臺中地方法院於以110年度中簡字第8
    72號判決判處有期徒刑2月確定，甫於111年6月14日易科罰
    金執行完畢，有臺灣高等法院被告前案紀錄表在卷可考。是
    被告本案自與刑法第74條第1項所定得宣告緩刑之要件不符
    ，自不得予以宣告緩刑。
五、末查，被告與共同正犯黃建凱因本案各次犯行向附表各編號
    所示之人詐得如附表各編號所示之款項，雖均為本案犯罪所
    得，惟黃建凱已將詐得之款項全數返還附表各編號所示之人
    等情，業據黃建凱供述在卷（本院訴卷第81、84、86、87頁
    ），且核與證人江亦峻在另案審理中證述之情節（本院訴卷
    第176-178頁），大致相符，應堪認無訛。故依刑法第38條
    之1第5項規定，就前述犯罪所得均不予宣告沒收或追徵。
據上論斷，應依刑事訴訟法第273條之1第1項、第299條第1項前
段、第310條之2、第454條第1項（依刑事判決精簡原則僅記載程
序法），判決如主文。
本案經檢察官陳昭廷提起公訴，檢察官廖俊豪到庭執行職務。
中　　華　　民　　國　　111 　年　　8 　　月　　25　　日
                  刑事第五庭  法  官  陳盈螢 
以上正本證明與原本無異。
如不服本判決應於收受判決後20日內向本院提出上訴書狀，並應
敘述具體理由；其未敘述上訴理由者，應於上訴期間屆滿後20日
內向本院補提理由書（均須按他造當事人之人數附繕本）「切勿
逕送上級法院」。告訴人或被害人如對於本判決不服者，應具備
理由請求檢察官上訴，其上訴期間之計算係以檢察官收受判決正
本之日期為準。
中　　華　　民　　國　　111 　年　　8 　　月　　25　　日
                              書記官  陳孟瑜 
附錄本案論罪科刑法條：
中華民國刑法刑法第339條之4第1項第3款
犯第三百三十九條詐欺罪而有下列情形之一者，處一年以上七年
以下有期徒刑，得併科一百萬元以下罰金：
三、以廣播電視、電子通訊、網際網路或其他媒體等傳播工具，
    對公眾散布而犯之。
附表
編號 告訴人/ 被害人 犯罪事實 罪名及宣告刑 1 江亦峻 由黃建凱或顏成烽在「DW精品手錶代購」粉絲專頁刊登競標TISSOT手錶之訊息。江亦峻於106年11月17日晚上10時30分許瀏覽該訊息，因而陷於錯誤並下標，黃建凱或顏成烽則於同年月19日晚上8時59分前某時，向江亦峻佯稱其得標需先匯款云云，江亦峻遂依指示於同年月19日晚上8時59分許匯款新臺幣（下同）5500元至黃建凱透過林文恩（另由臺灣雲林地方法院以108年度易字第591號判決無罪，並經臺灣高等法院臺南分院以110年度金上訴字第1020號判決上訴駁回確定）向邱俊貿（另經臺灣雲林地方檢察署檢察官以107年度偵字第1681號為不起訴處分確定）所借用中國信託帳戶（帳號：000000000000）內，嗣再由邱俊貿透過林文恩之指示將其中5400元轉帳至顏成烽郵局帳戶內，惟江亦峻事後欲與上開粉絲專頁聯絡均遭置之不理，並經其他Facebook用戶告知受騙，始悉上情。 顏成烽共同以網際網路對公眾散布而犯詐欺取財罪，處有期徒刑壹年。 2 陳迺予 由黃建凱或顏成烽在「DW精品手錶代購」粉絲專頁刊登競標VERSACE手錶之訊息。陳迺予於106年11月20日上午9時29分許瀏覽該訊息，因而陷於錯誤並下標，黃建凱或顏成烽則於同年月21日下午5時57分前某時，以Messenger通訊軟體向陳迺予佯稱其得標並應先匯款云云，陳迺予遂依指示於同年月21日下午5時57分許，匯款6500元至顏成烽郵局帳戶內，惟陳迺予遲未收到得標之手錶，且經聯絡未果，上開粉絲專頁更於同年月24日關閉，陳迺予因此發覺受騙。 顏成烽共同以網際網路對公眾散布而犯詐欺取財罪，處有期徒刑壹年。 3 許家瑋 由黃建凱或顏成烽在「DW精品手錶代購」粉絲專頁刊登競標VERSACE手錶之訊息。許家瑋於106年11月22日晚上10時前某時瀏覽該訊息，因而陷於錯誤並下標，黃建凱或顏成烽則於同日晚上10時後某時，以Messenger通訊軟體向許家瑋佯稱其得標並應先匯款云云，許家瑋遂依指示於同年月24日下午3時52分許，匯款7000元至顏成烽郵局帳戶內，惟許家緯事後遭該粉絲專頁封鎖，且該粉絲專頁復經關閉，許家瑋因此發覺受騙。 顏成烽共同以網際網路對公眾散布而犯詐欺取財罪，處有期徒刑壹年。 4 張家碩 由黃建凱或顏成烽在「DW精品手錶代購」粉絲專頁刊登販售手錶之訊息。張家碩於106年11月23日凌晨0時許瀏覽該訊息，因而陷於錯誤，以Messenger通訊軟體陸續與黃建凱或顏成烽聯繫，約定由張家碩先匯款以購買手錶。張家碩遂依指示於同日晚上7時38分許，匯款5000元至顏成烽郵局帳戶內，惟張家碩事後與上開粉絲專頁聯絡均遭置之不理，且發現上開粉絲專頁於同年月24日即關閉，復遲未收到訂購之手錶，乃發覺受騙。 顏成烽共同以網際網路對公眾散布而犯詐欺取財罪，處有期徒刑壹年。